【裁判字號】    92,易,359
【裁判日期】    920630
【裁判案由】    竊盜等
【裁判全文】
臺灣新竹地方法院刑事判決                          九十二年度易字第三五九號
    公  訴  人  臺灣新竹地方法院檢察署檢察官
    被      告  乙○○
右列被告因竊盜案件，經檢察官提起公訴（九十二年度偵字第二０五九號），本院判
決如左：
    主  文
乙○○連續攜帶兇器竊盜，處有期徒刑捌月。
扣案之黑色手套壹雙、手電筒壹支、瑞士刀壹支、一字型起子支、Ｌ型扳手壹支，
均沒收。
    事  實
一、乙○○曾於民國八十八年間因竊盜案件，經本院以八十八年度易字第六六三號判
    決判處有期徒刑八月，緩刑三年確定，甫於九十一年十一月十四日緩刑期滿。又
    於九十年間因恐嚇取財案件，經臺灣高等法院臺中分院於九十二年一月二十九日
    以九十一年度上易字第一九０九號判決判處有期徒刑六月確定（故不構成累犯）
    。
二、詎乙○○竟仍不知悔改，乃意圖為自己不法之所有，並基於攜帶兇器竊盜、毀損
    之概括犯意，連續先後：
（一）於九十二年三月十三日凌晨二時許，騎乘其母彭林桂香所有之車牌號碼ＲＰＩ
      －五九三號機車，攜帶其所有之黑色手套一雙、手電筒一支及在客觀上具有危
      險性，足以傷害人之身體、生命之兇器瑞士刀一支、一字型起子三支、Ｌ型扳
      手一支，在新竹市○○街七五號旁，趁他人不注意之際，以前開兇器一字型起
      子敲破損壞甲○○所有之車牌號碼ＪＹ－四八三０號自用小客車左前座車窗玻
      璃一片，足以生損害於甲○○，而伸手進入車內竊取甲○○所有置放在車內之
      現金新臺幣（下同）四百元及高速公路小型車回數票二本（二十張，價值八百
      元）得手，得手後現金供己花用，高速公路小型車回數票二本則丟棄。
（二）又於九十二年三月二十一日凌晨零時五分許，仍騎乘其母彭林桂香所有之車牌
      號碼ＲＰＩ－五九三號機車，攜帶其所有之黑色手套一雙、手電筒一支及前開
      相同之兇器瑞士刀一支、一字型起子三支、Ｌ型扳手一支，又在新竹市○○街
      七五號旁，亦趁他人不注意之際，再以相同手法即以前開兇器一字型起子再度
      敲破損壞登記為曾鴻香名下惟為甲○○所有之車牌號碼五Ｐ－六二五０號自用
      小客車左前座車窗玻璃一片，足以生損害於甲○○，而伸手進入車內竊取甲○○所有置放在車內之黑色大衣一件。嗣甫得手，即因甲○○聽到汽車玻璃車窗
      敲破聲，而外出察看，乙○○乃匆忙將竊得之黑色大衣一件棄置路旁後逃逸。
（三）又於九十二年三月三十一日凌晨二時許，亦騎乘其母彭林桂香所有之車牌號碼
      ＲＰＩ－五九三號機車，攜帶其所有之黑色手套一雙、手電筒一支及前開相同
      之兇器瑞士刀一支、一字型起子三支、Ｌ型扳手一支，在新竹市○○路○段二
      六八巷二七號前，趁他人不注意之際，仍以相同手法即以前開兇器一字型起子
      敲破損壞登記張秋福名下惟為丙○○所有之車牌號碼九九九－ＬＱ號計程車右
      前座車窗玻璃一片（此部分毀損未據丙○○提出告訴），而伸手進入車內竊取
      丙○○所有置放在車內之皮包一只（內有現金一千元及國民身分證、全民健康
      保險卡、駕駛執照、行車執照、遠東銀行信用卡、富邦銀行信用卡各一枚）得
      手。得手後，將現金供己花用，餘皮包及國民身分證、全民健康保險卡、駕駛
      執照、行車執照、遠東銀行信用卡、富邦銀行信用卡各一枚則丟棄（嗣於九十
      二年四月十六上午七時許，在新竹市關東國小圍牆旁經警起出發還丙○○）。
三、嗣乙○○於九十二年四月十六日上午七時許，在新竹市○○路○段七四號「網路
    Ｅ世界網咖」地下室為警循線查獲，並扣得其所有供竊盜犯罪所用之黑色手套一
    雙、手電筒一支及兇器瑞士刀一支、一字型起子三支、Ｌ型扳手一支。
四、案經甲○○告訴及新竹市警察局第二分局報告臺灣新竹地方法院檢察署檢察官偵
    查起訴。
    理  由
壹、認定犯罪事實所憑之證據及理由：
一、被告之自白：右揭犯罪事實業據被告乙○○於警訊、偵查中及本院審理時自白供
    認不諱。
二、告訴人甲○○及被害人丙○○之警訊指述：經核與被告自白之情節相符。
三、車籍作業系統查詢認可資料三紙、贓物領據一紙：足證被害人甲○○、丙○○之
    指述屬實。
四、扣案之黑色手套一雙、手電筒一支、瑞士刀一支、一字型起子三支、Ｌ型扳手一
    支：足資佐證被告所為攜帶兇器竊盜之自白屬實。
五、綜據前開事證，足證被告所為自白，確與事實相符。事證已臻明確，被告犯行洵
    堪認定。
貳、論罪及科刑之審酌：
一、所犯罪名：核被告所為係犯刑法第三百五十四條之毀損罪及同法第三百二十一條
    第一項第三款之攜帶兇器竊盜罪。
二、連續犯：被告先後二次毀損犯行及三次攜帶兇器竊盜犯行，時間緊接，手法相同
    ，反覆為之，所犯又分別均係犯罪構成要件相同之罪名，顯均係基於概括之犯意
    ，應分別依連續犯之規定論以一罪，並依法加重其刑。
三、牽連犯：被告所犯上開二罪，有方法結果之牽連關係，應依刑法第五十五條牽連
    犯之規定，從一重依刑法第三百二十一條第一項第三款之攜帶兇器竊盜罪處斷。
四、主刑部分：爰審酌被告曾於民國八十八年間因竊盜案件，經本院以八十八年度易
    字第六六三號判決判處有期徒刑八月，緩刑三年確定，甫於九十一年十一月十四
    日緩刑期滿。又於九十年間因恐嚇取財案件，經臺灣高等法院臺中分院於九十二
    年一月二十九日以九十一年度上易字第一九０九號判決判處有期徒刑六月確定，
    此有臺灣高等法院被告全國前案紀錄表及臺灣新竹地方法院檢察署刑案資料查註
    紀錄表在卷可查，再犯本案，顯不知悔悟，且犯罪手段、情節、被害人所受之損
    害及對社會治安之危害均不輕，惟念其犯罪後坦承犯行，態度尚稱良好等一切情
    狀，酌予量處如主文所示之刑。
五、從刑部分：扣案之黑色手套一雙、手電筒一支、瑞士刀一支、一字型起子三支、
    Ｌ型扳手一支，均為被告所有，且係供本案犯罪所用之物，併依刑法第三十八條
    第一項第二款規定宣告沒收。
、併案之臺灣臺中地方法院檢察署九十二年度偵字第八七二號退併部分：
一、併案之臺灣臺中地方法院檢察署九十二年度偵字第八七二號案件併案略以：被告
    於九十年八月二十二日九時許，在台中市○○路七二號前，竊取被害人陳明清所
    有之車牌號碼三Ｊ－一八七號營業用大貨車後，復以電話向被害人陳明清恐嚇交
    付十萬元，致被害人陳明清因之心生畏懼，即依指示於同年月二十四日十三時三
    十分許，至聯邦銀行臺中分行將十萬元匯入被告開立之聯邦銀行帳戶內，因認被
    告此部分涉有刑法第三百二十條第一項普通竊盜罪嫌及同法第三百四十六條第一
    項之恐嚇取財罪嫌，而移送本院併案審理。
二、訊據被告堅決否認有此部分犯行，辯稱伊未竊取前開車牌號碼三Ｊ－一八七號營
    業用大貨車，亦未以電話向被害人陳明清恐嚇取財，該聯邦銀行帳戶雖係伊開立
    ，惟伊係以一千元之代價將該帳戶售予他人使用，且此部分伊已於臺灣臺中地方
    法院九十一年度易字第一八六八號案件供述明確等語。經查：被害人陳明清所有
    之車牌號碼三Ｊ－一八七號營業用大貨車確係於九十年八月二十二日九時許，在
    台中市○○路七二號前失竊，嗣被恐嚇交付十萬元，其因之心生畏懼，乃依指示
    將十萬元匯入被告開立之聯邦銀行帳戶內，固據被害人陳明清於警訊中指述綦詳
    ，並有匯款單、報案三聯單、臺中市警察局車輛失竊證明單、聯邦銀行函暨被告
    帳戶資料等在卷可稽。惟被害人陳明清同時於偵查中陳明並未見過恐嚇取財者等
    情。據此，前開被害人陳明清失竊之車輛是否果為被告所竊取？恐嚇取財者是否
    果為被告？即均不無可疑。況被告確有於九十年七、八月間將所申請開立包括聯
    邦銀行之十個金融機構帳戶以每個帳戶一千元之代價售予不詳年籍自稱「邱小姐
    」者使用，並經臺灣高等法院臺中分院以九十一年度上易字第一九０九號判決判
    處有期徒刑六月確定，亦有臺灣高等法院臺中分院九十一年度上易字第一九０九
    號刑事判決在卷可稽，顯然被告前開所辯，尚非全然無據。再者，縱然被告確有
    此併案部分之竊盜及恐嚇取財犯行，然觀諸此併案部分之竊盜犯罪時間距前開論
    罪科刑之本案竊盜犯罪時間，兩者相距已逾一年半以上，且兩者竊盜犯罪之手段
    亦有顯著差別，在在均難認此併案部分竊盜犯行與前開論罪之本案竊盜犯行係基
    於概括之犯意，自難認此併案部分竊盜犯行與前開論罪科刑之本案竊盜犯行有連
    續犯之裁判上一罪關係。從而，被告縱有併案部分之竊盜、恐嚇取財犯行，亦非
    本案起訴效力範圍所及，本院自無從併予審酌，應退由檢察官另行依法處理，一
    併敘明。
肆、適用之法律：
（一）刑事訴訟法第二百九十九條第一項前段。
（二）刑法第五十六條、第三百二十一條第一項第三款、第三百五十四條、第五十五
      條、第三十八條第一項第二款，罰金罰鍰提高標準條例第一條前段，判決如主
      文。
本案經檢察官許麗美到庭執行職務。
中      華      民      國    九十二      年      六    月      三十    日
                                臺灣新竹地方法院刑事第一庭
                                    法  官    汪  銘  欽
右正本證明與原本無異。
如不服本判決，應於判決送達後十日內向本院提出上訴狀（應附繕本），上訴於臺灣
高等法院。
                                    書記官    江  靜  玲
中      華      民      國    九十二      年      六    月      三十    日
附錄本案論罪科刑法條全文：
刑法第三百二十一條第一項第三款：
犯竊盜罪而有左列情形之一者，處六月以上五年以下有期徒刑：
三、攜帶兇器而犯之者。
刑法第三百五十四條：
毀棄、損壞前二條以外之他人之物，或致令不堪用，足以生損害公眾或他人者，處二
年以下有期徒刑、拘役或五百元以下罰金。


司法院資訊處製作；財團法人民間司法改革基金會備份。
